【裁判字號】    95,訴,2522
【裁判日期】    950821
【裁判案由】    毒品危害防制條例
【裁判全文】
臺灣高雄地方法院刑事判決              95年度訴字第2522號
公  訴  人  臺灣高雄地方法院檢察署檢察官
被      告  甲○○
                    現於臺灣高雄監獄
上列被告因違反毒品危害防制條例案件，經檢察官提起公訴（95
年度毒偵字第4998號），本院準備程序進行中，因被告就被訴事
實為有罪之陳述，經本院告知簡式審判程序意旨，並聽取公訴人
及被告之意見後，本院合議庭裁定由受命法官獨任依簡式審判程
序審理，判決如下：
    主  文
甲○○連續施用第一級毒品，累犯，處有期徒刑壹年參月。
    事  實
一、甲○○前於民國 (下同)86 年間，因施用毒品案件，經依本
    院87年7 月24日87年度訴字第238 號裁定送勒戒處所觀察、
    勒戒後，認無繼續施用毒品之傾向，經本院於87年9 月10
    日判決免刑確定；復於90年間，因施用毒品案件，經依本院
    90年度毒聲字第5959號裁定送勒戒處所觀察、勒戒後，認無
    繼續施用毒品之傾向，經臺灣高雄地方法院檢察署檢察官於
    90年10月9 日以90年度毒偵字第3906號為不起訴處分確定，
    並於同年10月11日釋放。詎甲○○仍未戒除毒癮，復於91年
    3 、4 月間，再因施用毒品案件，由臺灣臺南地方法院檢察
    署檢察官提起公訴並聲請裁定強制戒治，起訴部分經臺灣臺
    南地方法院於91年9 月23日判決判處有期徒刑10月確定，強
    制戒治部分於92年5 月15日停止戒治，接續執行上開有期徒
    刑10月，於92年12月31日執行完畢，強制戒治部分於92年10
    月30日戒治期滿。復不知悔改，自94年4 月中旬某日起至同
    年6 月12日中午某時止，連續施用第一級毒品海洛因，經本
    院於94年8 月31日94年度訴字第2100號判決判處有期徒刑1
    年，經臺灣高等法院高雄分院94年12月30日94年上訴字第
    1546號判決駁回上訴確定。惟甲○○仍不知戒除毒癮，明知
    海洛因係毒品危害防制條例第2 條第2 項第1 款所明定之第
    一級毒品，不得施用、持有，竟仍於前開強制戒治期滿釋放
    後5 年內，基於施用第一級毒品海洛因之概括犯意，於95年
    2 月12日某時許至95年2 月26日20時許 (起訴書誤載為95年
    2 月28日11時40分回溯24小時內某時)止 ，在高雄縣茄萣鄉
    ○○村○○路319 巷72號住處及台南市○○路某加油站廁所
    內等處，以將海洛因加水稀釋後用針筒 (未扣案)注 射體內
    之方式，施用第一級毒品海洛因1 次，約每2 、3 天施用1
    次。嗣分別於95年2 月15日14時50分許及同年2 月28日11時
    40分許，為警採集其尿液送送驗，其尿液中均呈嗎啡陽性反
    應，而查悉上情。
三、案經台南市警察局第六分局報請臺灣臺南地方法院檢察署檢
    察官呈請臺灣高等法院檢察署檢察長核轉臺灣高雄地方法院
    檢察署檢察官偵查起訴。
    理  由
一、本件被告甲○○係犯毒品危害防制條例第10條第1 項之施用
    第一級毒品罪，其法定刑為死刑、無期徒刑、最輕本刑為3
    年以上有期徒刑以外之罪，於準備程序進行中，被告就被訴
    事實為有罪之陳述，由受命法官告知簡式審判程序之要旨並
    聽取其與公訴人之意見，經被告同意適用簡式審判程序後，
    本院亦認無不得或不宜改依簡式審判程序進行之處，爰依刑
    事訴訟法第273 條之1 第1 項、第284 條之1 規定，本院合
    議庭裁定裁定本件由受命法官獨任進行簡式審判程序，合先
    敘明。
二、上揭事實，業據被告甲○○坦承不諱，並有長榮大學95年3
    月2 日出具之尿液檢驗報告 (檢體編號：F-053)、台南市警
    察局第六分局偵辦甲○○涉嫌毒品危害防制條例案件送驗尿
    液及年籍對照表 (尿液檢體編號：F-053)、長榮大學95年3
    月15日出具之尿液檢驗報告 (檢體編號：F-058)、台南市警
    察局第六分局調查涉嫌毒品案尿液編號及年籍對照表 (尿液
    檢體編號：F-058)各1 份在卷可稽，足見被告之自白與事實
    相符，堪予採信。另查，被告前於86年間，因施用毒品案件
    ，經依本院87年7 月24日87年度訴字第238 號裁定送勒戒處
    所觀察、勒戒後，認無繼續施用毒品之傾向，經本院於87
    年9 月10日判決免刑確定；復於90年間，因施用毒品案件，
    經依本院90年度毒聲字第5959號裁定送勒戒處所觀察、勒戒
    後，認無繼續施用毒品之傾向，經臺灣高雄地方法院檢察署
    檢察官於90年10月9 日以90年度毒偵字第3906號為不起訴處
    分確定，並於同年10月11日釋放。復於91年3 、4 月間，再
    因施用毒品案件，由臺灣臺南地方法院檢察署檢察官提起公
    訴並聲請裁定強制戒治，強制戒治部分於92年5 月15日停止
    戒治，於92年10月30日戒治期滿，此有臺灣高等法院被告前
    案紀錄表、臺灣高等法院在監在押全國紀錄表、全國施用毒
    品紀錄表各1 份附卷可參，足認被告確於前開強制戒治執行
    完畢釋放後5 年內再犯毒品危害防制條例第10條第1 項施用
    第一級毒品海洛因之罪。職是，本件事證明確，被告犯行洵
    堪認定，自應依法論科。
三、查海洛因係毒品危害防制條例第2 條第2 項第1 款所定之第
    1 級毒品，依法不得持有、施用。核被告甲○○所為，係犯
    毒品危害防制條例第10條第1 項之施用第一級毒品罪，其施
    用第一級毒品海洛因前之持有海洛因之低度行為，應為施用
    之高度行為所吸收，不另論罪。又被告行為後，刑法第56條
    連續犯之規定，業於94年1 月7 日修正刪除，同年2 月2 日
    公布，並於95年7 月1 日施行，則被告之犯行，因行為後新
    法業已刪除連續犯之規定，此刪除雖非犯罪構成要件之變更
    ，但顯已影響行為人刑罰之法律效果，自屬法律有變更，依
    刑法第2 條第1 項規定，比較新、舊法結果，仍應適用較有
    利於被告之行為時法律即舊法論以連續犯（最高法院95年第
    8 次刑事庭會議決議參照）。故被告先後多次施用第一級毒
    品犯行，所犯構成要件相同，時間緊接，顯係基於概括之犯
    意為之，應依修正前刑法第56條規定論以連續犯，並加重其
    刑。再者，被告於91年3 、4 月間，因違反毒品危害防制條
    例案件，經臺灣臺南地方法院於91年9 月23日判決判處有期
    徒刑10月確定，於92年12月31日執行完畢，此有臺灣高等法
    院被告前案紀錄表、臺灣高等法院在監在押全國紀錄表各1
    份附卷足參，被告於5 年以內再故意犯本件有期徒刑以上之
    罪，不論依修正前之刑法第47條，或修正後之刑法第47條第
    1 項之規定，均構成累犯，對被告而言並無有利或不利之情
    形，自不生新舊法比較之問題，應逕依修正前之刑法第47條
    ，論以累犯，並加重其刑，並與上開加重部分遞加重之。爰
    審酌被告前因施用毒品案件，屢經觀察勒戒、強制戒治及法
    院科刑判決後，竟再為本件施用毒品犯行，足見其惡習已深
    ，且戒絕毒癮之意志不堅，未能體悟施用毒品對自己、家人
    造成之傷害及社會之負擔，自屬可議；惟念其於犯後態度良
    好，並能坦承犯行及施用毒品本質上係屬戕害自身健康之行
    為，尚未直接危害他人，反社會性之程度應屬較低等一切情
    狀，量處如主文所示之刑，以資懲儆。
據上論斷，應依刑事訴訟法第273 條之1 第1 項、284 條之1 、
第299 條第1 項前段，毒品危害防制條例第10條第1 項、刑法第
2 條第1 項前段、第11條前段、修正前刑法第56條、修正前刑法
第47條，判決如主文。
中    華    民    國    95    年    8     月    21    日
                            刑事第九庭法  官  陳建和
以上正本證明與原本無異。
如不服本判決，應於收受送達後10日內向本院提出上訴書狀。
中    華    民    國    95    年    8     月    21    日
                                      書記官  林姵妤
附錄本判決論罪科刑之法條：
毒品危害防制條例第10條
施用第一級毒品者，處六月以上五年以下有期徒刑。
施用第二級毒品者，處三年以下有期徒刑。


司法院資訊處製作；財團法人民間司法改革基金會備份。
